臺灣臺東地方法院刑事判決　　　　　　　100年度易字第355號
公　訴　人　臺灣臺東地方法院檢察署檢察官
被　　　告　許力元
上列被告因竊盜案件，經檢察官提起公訴（100年度偵字第1886
號），被告於準備程序中就犯罪事實為有罪陳述，經本院合議庭
裁定由受命法官獨任進行簡式審判程序，判決如下：
    主  文
許力元犯在供公眾運輸之火車內竊盜罪，共三罪，均累犯，均處
有期徒刑捌月。又犯在供公眾運輸之火車內竊盜未遂罪，累犯，
處有期徒刑柒月。應執行有期徒刑貳年陸月。
    犯罪事實
一、許力元於民國92年間因常業竊盜等案件，經臺灣臺北地方法
    院以92年度訴字第1618號判決判處有期徒刑2 年，經臺灣高
    等法院駁回上訴確定，復於94年間因妨害性自主案件，經臺
    灣高等法院台南分院以94年度上訴字第718 號判決判處有期
    徒刑3年2月，經最高法院駁回上訴確定；上開2 罪合併定應
    執行刑為有期徒刑5年，並於100年8月17日執行完畢。
二、詎許力元仍不知悔改，基於為自己不法所有之意圖，為下列
    行為：
(一)於100年8月28日中午12時35分許，在新北市板橋區板橋火車
    站1008次自強號列車第7車9號座椅上，趁呂佩玲熟睡之際，
    竊取其所有之行動電話1支（內含門號0000-000000號SIM卡1
    張，廠牌：HTC，型號：Incredible S）得逞。
(二)於100年9月5日凌晨2時35分許，在雲林縣斗六市斗六火車站
    41次莒光號列車第2 車29號座椅上，趁楊書豪熟睡之際，竊
    取其所有行動電話1支（內含門號0000-000000號SIM卡1張，
    廠牌：SAMSUNG，型號：E-1100，IMEI:352973.03.198740.9
    ）得逞。
(三)於100年9月6日上午8時許，在臺東縣關山鎮關山火車站58次
    莒光號列車內，趁杜家銘離開座位之際，竊取其所有之行動
    電話1支（內含門號0000-000000號SIM卡1張，廠牌：SONY
    ERICSSON，型號：K601i，IMEI:351710.01.902747.2）得逞
    。
(四)於100年9月6 日上午11時21分許，在臺東縣卑南鄉山里火車
    站1054次自強號列車第1車2號座椅上，趁蔡玉蓮未注意之際
    ，打開其皮包拉鍊，欲拿取皮包內財物時，為該列車列車長
    李大維發現，始未得逞，並扣得行動電話2 支（即上揭廠牌
    SAMSUNG及SONY ERICSSON行動電話各1支），始悉上情。
三、案經內政部警政署鐵路警察局第四警務段報告臺灣臺東地方
    法院檢察署檢察官偵查起訴。
    理  由
壹、程序事項
    本件被告許力元所犯者非為死刑、無期徒刑、最輕本刑3 年
    以上有期徒刑之罪或高等法院管轄第一審案件，其於準備程
    序進行中，先就被訴事實為有罪之陳述，經法官告知其簡式
    審判程序之旨，並聽取公訴人、被告之意見後，本院爰依刑
    事訴訟法第273條之1第1項之規定，裁定由受命法官獨任以
    簡式審判程序進行審理。
貳、實體事項
一、證據名稱：
(一)被告許力元於警詢、偵訊時之陳述及本院審理時之自白（見
    警卷第2-5頁、偵卷第8-9、45-46頁，本院卷第45-46、67、
    78 頁）。
(二)被害人呂佩玲於警詢時之陳述（見警卷第27-28頁）。
(三)被害人楊書豪於警詢時之陳述（見偵卷第37-38頁）。
(四)被害人杜家銘於警詢時之陳述（見偵卷第39-40頁）。
(五)證人即目擊者李大維於警詢時之陳述（見警卷第33-34頁）
    。
(六)被害人蔡玉蓮於警詢時之陳述（見警卷第35-36頁）。
(七)高雄市政府警察局岡山分局壽天派出所受理楊書豪案件登記
    表、臺北市政府警察局北投分局關渡派出所受理杜家銘案件
    登記表各1紙（見警卷第31-32頁）。
(八)鐵路警察局第四警務段搜索、扣押筆錄、扣押物品目錄表（
    見警卷第9-11頁）。
(九)扣案物品相片6張（見警卷第38-40頁）。
(十)杜家銘、楊書豪之贓物領據各1紙（見本院卷第83-84頁）。
二、論罪科刑
    核被告就犯罪事實二、（一）至（三）所為，係犯刑法第32
    1 條第1項第6款之加重竊盜罪，就犯罪事實（四）所為，係
    犯刑法第321條第2項、第1項第6款之加重竊盜罪；其所犯上
    開4 罪間，犯意各別，行為互殊，應予分論併罰。又被告有
    如犯罪事實欄所載論罪科刑及執行情形，有臺灣高等法院被
    告前案紀錄表1 份在卷可考（見本院卷第6-22頁），其於有
    期徒刑執行完畢後，5 年以內故意再犯本案有期徒刑以上之
    罪，為累犯，應依刑法第47條第1 項之規定，加重其刑；又
    被告所為犯罪事實二、(四)部分，雖已著手犯罪之實行，惟
    尚未生取得財物之結果，其犯罪尚屬未遂，此部分爰依刑法
    第25條第2 項之規定，按既遂犯之刑度減輕其刑，並依法先
    加後減。爰審酌被告前已有多次竊盜前科，有上揭前案紀錄
    表在卷可佐，又於短期內再犯本件多起竊盜案件，顯見其並
    未記取過往科刑教訓，況其年輕力盛，竟不思以正途取得錢
    財，屢次以不法手段謀取財物，對他人財產法益顯然欠缺尊
    重，並衡酌其犯罪動機、手段、竊取財物之價值、智識程度
    及犯後態度等一切情狀，各量處如主文所示之刑，併定其應
    執行之刑。
三、應適用之法條
(一)刑事訴訟法第273條之1第1項、第299條第1項前段、第310條
    之2、第454條第1項。
(二)刑法第321條第1項第6款、第2項、第25條第2項、第47條第1
    項、第51條第5款。
四、本判決係依刑事訴訟法第310條之2、第454條第1項製作，依
    法僅記載當事人欄、主文、犯罪事實、證據名稱以及應適用
    之法條。如不服本判決，應於判決送達之日起10日內，向本
    院提起上訴。
本案經檢察官黃建銘到庭執行職務。
中    華    民    國    100    年    12    月    16   日
                  刑事第二庭  法  官  黃儀
以上正本證明與原本無異。
如不服本判決應於收受送達後10日內向本院提出上訴書狀，並應
敘述具體理由；其未敘述上訴理由者，應於上訴期間屆滿後20日
內向本院補提理由書（均須按他造當事人之人數附繕本）。「切
勿逕送上級法院」。告訴人或被害人對於本判決如有不服，請書
具不服之理由狀，請求檢察官上訴者，其上訴期間之計算係以檢
察官收受判決正本之日期為準。
                              書記官  戴嘉宏 
中    華    民    國   100    年    12    月    16    日
附錄本件論罪科刑法條：刑法第321條第1項第6款、第2項
中華民國刑法第321條
（加重竊盜罪）
犯竊盜罪而有下列情形之一者，處 6 月以上、5 年以下有期徒
刑，得併科新臺幣 10 萬元以下罰金：
一、侵入住宅或有人居住之建築物、船艦或隱匿其內而犯之者。
二、毀越門扇、牆垣或其他安全設備而犯之者。
三、攜帶兇器而犯之者。
四、結夥三人以上而犯之者。
五、乘火災、水災或其他災害之際而犯之者。
六、在車站、埠頭、航空站或其他供水、陸、空公眾運輸之舟、
    車、航空機內而犯之者。
前項之未遂犯罰之。